【裁判字號】    89,易緝,7
【裁判日期】    890229
【裁判案由】    竊盜
【裁判全文】
臺灣新竹地方法院刑事判決                            八十九年度易緝字第七號
    公  訴  人  臺灣新竹地方法院檢察署檢察官
    被      告  甲○○
右列被告因竊盜案件，經檢察官提起公訴（八十七年度偵字第三九二七號），本院判
決如左：
    主      文
甲○○竊盜，累犯，處有期徒刑伍月。
    事      實
一、甲○○前曾因過失致死案件，經本院於民國（下同）八十一年六月八日，判處有
    期徒刑五月，經甲○○上訴後，復於八十一年十月十二日，具狀撤回上訴，確定
    後於八十二年二月一日入監執行，於八十二年六月三十日執行完畢。仍不知悔改
    ，因於八十七年六月二十一日二十時三十時許，在新竹市○○路肯德基餐廳前，
    見侯明瑋所有由侯明瑤所管領，於八十七年六月十五日九時許，在桃園市○○路
    一八一號前失竊之ＹＡＭＡＨＡ牌、車號ＲＶＫ二二六五號之淺藍色輕型機車一
部，未熄火停放於該處，甲○○明知係他人持有之動產，竟意圖為自己不法之所
    有，逕自騎乘而竊取之，得手後供己使用。嗣於同日二十一時十分許，甲○○騎
    乘該機車，途經新竹市○○路○段七號前為警查獲。
二、案經國道公路警察局第一警察隊報告臺灣新竹地方法院檢察署檢察官偵查起訴。
    理      由
一、訊據被告甲○○固坦承於前揭時地，將前述機車騎走之事實，惟矢口否認有意圖
    為自己不法所有之犯意，辯稱當時係見某男子騎乘前揭機車，搭載其同學之妹妹
    ，因其久未與其同學之妹妹見面，即上前打招呼，唯該男子及其同學之妹妹隨即
    棄車跑離，後店家要求其勿將機車停放於該處，其始將機車駛離云云。經查，前
    揭機車係侯明瑋所有由其姊侯明瑤管領，於八十七年六月十五日九時許，在桃園
    市○○路一八一號前失竊之事實，業據被害人侯明瑤於警訊時指述在卷，並有車
    輛協尋證明單、車輛竊盜、車牌失竊資料個別查詢報表—查詢資料認可資料、贓
    物認領保管收據各一紙在卷可稽。次查，雖被告辯稱係因某男子與其同學之妹妹
    ，見其打招呼，即棄車跑離，其始將機車騎離云云，唯該機車既非被告騎乘至該
    處，店家何以會要求其牽離？又倘若真須牽離，可將之牽至旁邊即可，被告何以
    又將該機車騎至有相當距離之經國路上，顯見被告前揭所辯，悖離常情，要屬卸
    責之詞，尚無足採，本件事證已明，被告犯行應堪認定。
二、查被告甲○○所竊取之前揭機車，雖為他人先行竊得之盜贓物，然尚非不得認係
    他盜者持有之物而再成為竊盜之行為客體。依一客觀上之經驗事理觀察，竊者於
    竊取他人財物時，恆基於不法領得之主觀犯意並進而將之移入自己實力支配之下
    而持有之，此亦為刑法所確認之常態事實，基此，於個案中之證據判斷上，若非
    有其他特殊情事，足供認為他人所竊得之贓物，係被棄置而成為離本人即原被害
    人持有之物，得成立刑法第三百三十七條之侵占罪外，均應得推認係他人（包括
    前竊者）者持有之物，準此，核被告甲○○所為係犯刑法第三百二十條第一項竊
    盜罪。查被告前曾因過失致死案件，經本院於八十一年六月八日，判處有期徒刑
    五月，經甲○○上訴後，復於八十一年十月十二日，具狀撤回上訴，確定後於八
    十二年二月一日入監執行，於八十二年六月三十日執行完畢，有臺灣新竹地方法
    院檢察署刑案資料查註紀錄表及台灣高等法院被告全國前案紀錄表在卷可稽，並
    經本院調取該案執行全卷並影印相關資料附卷可參，其於有期徒刑執行完畢後，
    五年以內再犯本件有期徒刑以上之罪，為累犯，應依刑法第四十七條規定加重其
    刑。爰審酌被告係圖一時之便、竊取機車供己使用、手段和平、所生損害及犯罪
    後之態度等一切情狀，量處如主文所示之刑。
據上論斷，應依刑事訴訟法第二百九十九條第一項前段，刑法第三百二十條第一項、
第四十七條，罰金罰鍰提高標準條例第一條前段，判決如主文。
本案經檢察官許麗美到庭執行職務。
中      華      民      國    八十九    年      二      月    二十九    日
                                       臺灣新竹地方法院刑事第二庭
                                           法  官  張  百  見
右正本證明與原本無異。
如不服本判決，應於判決送達後十日內向本院提出上訴狀( 應附繕本 )，上訴於
臺灣高等法院。
                                            書記官  陳  進  楷
中      華      民      國    八十九    年      二      月    二十九    日
附錄論罪科刑法條：刑法第三百二十條第一項。
意圖為自己或第三人不法之所有，而竊取他人之動產者，為竊盜罪，處五年以下有期
徒刑、拘役或五百元以下罰金。


司法院資訊處製作；財團法人民間司法改革基金會備份。
